臺灣高雄地方法院刑事判決　　　　　 100年度審易字第1776號
公　訴　人　臺灣高雄地方法院檢察署檢察官
被　　　告　周哲民
　　　　　　　　（現於法務部矯正署高雄看守所另案羈押中）
上列被告因竊盜案件，經檢察官提起公訴（100年度偵字第11704
號），嗣本院訊問被告後，因被告就其被訴事實為有罪之陳述，
經詢問被告及檢察官之意見後，合議庭裁定由受命法官依簡式審
判程序獨任審理，並判決如下：
    主  文
周哲民犯侵入住宅竊盜未遂罪，累犯，處有期徒刑拾壹月。
    事 實 及 理 由
一、本件被告周哲民所犯為死刑、無期徒刑、最輕本刑為3年以
    上有期徒刑以外之罪，其於審判程序中就被訴事實為有罪之
    陳述，經本院告知簡式審判程序之旨，並聽取當事人意見後
    ，認宜進行簡式審判程序，爰依刑事訴訟法第273條之1第1
    項規定，裁定進行簡式審判程序，合先敘明。又簡式審判程
    序之證據調查，依刑事訴訟法第273條之2規定，不受同法第
    159條第1項審判外陳述排除之限制，再被告對於卷內之各項
    證據亦不爭執證據能力（本院卷第30頁），故卷內所列之各
    項證據，自得作為證據，先予敘明。
二、本件犯罪事實及證據，除證據部分補充「被告於本院審理時
    之自白」外，餘均引用附件檢察官起訴書所載。
三、按刑法第321 條第1 項第1 款之規定，已於100 年1 月26修
    正公布，並於100 年1 月28日起施行。而修正後之條文就侵
    入住宅竊盜已無日夜間之構成要件，凡侵入住宅或有人居住
    之建築物而犯竊盜行為，即該當之，是核被告所為，係犯刑
    法第321 條第1 項第1 款、第2 項之侵入住宅竊盜未遂罪。
    又被告有起訴書犯罪事實欄所載之犯罪前科及執行情形，有
    臺灣高等法院被告前案紀錄表1 份在卷可查，其於上開有期
    徒刑執行完畢後5 年內，故意再犯本件有期徒刑以上之罪，
    為累犯，應依刑法第47條第1 項之規定加重其刑。被告雖已
    著手竊盜行為，於搜尋財物之際，即被發覺而查獲，其竊盜
    犯行尚屬未遂，爰依刑法第25條第2 項之規定，按既遂犯之
    刑度減輕其刑。被告同時有刑之加重及減輕事由，應依法先
    加後減之。審酌被告前有多次前科，素行不佳，有臺灣高等
    法院被告前案紀錄表1 份在卷可參，竟仍不思以正當途逕賺
    取生活所需，欲竊取他人物品，侵害他人財產法益，價值觀
    念偏差，顯無警惕、悔改之意，且其以侵入住宅之方式行竊
    ，所為破壞居家安寧、危害社會治安並造成被害人心理恐懼
    甚鉅，犯罪情節非輕，行為實有不該，故量刑不宜過輕，始
    足以達罰當其罪，並令被告心生警惕，以達犯罪防制之目的
    。惟念其犯後已坦承犯行，且本件尚未竊得財物，並考量其
    犯罪動機、目的、手段、所生危害等一切情狀，爰量處如主
    文所示之刑。本院綜合上情，認檢察官求處被告有期徒刑10
    月，尚屬過輕，附此敘明。
四、據上論斷，應依刑事訴訟法第273條之1第1項、第299條第1
    項前段、第310條之2、第454條第2項，刑法第321條第1項第
    1款、第2項、第25條第2項、第47條第1項、第71條第1項，
    判決如主文。
五、如不服本判決，應於判決送達後10日內向本院提出上訴狀。
本件案經檢察官王清海到庭執行職務。
中    華    民    國    100    年    7    月    22    日
                  刑事第十庭    法  官  張  震
以上正本證明與原本無異。
如不服本判決應於收受送達後10日內向本院提出上訴書狀，並應
敘述具體理由；如未敘述上訴理由者，應於上訴期間屆滿後20日
內向本院補提理由書（均須按他造當事人之人數附繕本）「切勿
逕送上級法院」。
中    華    民    國    100    年    7    月    22    日
                                書記官  邱家銘
附錄本判決論罪科刑之法條：
中華民國刑法第321條
犯竊盜罪而有下列情形之一者，處6月以上、5年以下有期徒刑，得併科
新臺幣10萬元以下罰金：
一、侵入住宅或有人居住之建築物、船艦或隱匿其內而犯之者。
二、毀越門扇、牆垣或其他安全設備而犯之者。
三、攜帶兇器而犯之者。
四、結夥三人以上而犯之者。
五、乘火災、水災或其他災害之際而犯之者。
六、在車站、埠頭、航空站或其他供水、陸、空公眾運輸之舟、車、航空
    機內而犯之者。
前項之未遂犯罰之。
附件：
臺灣高雄地方法院檢察署檢察官起訴書
                                    100年度偵字第11704號
    被      告  周哲民  男  37歲（民國○○年○月○日生）
                        住高雄市三民區○○○路417號5樓之
                        3
                        國民身分證統一編號：Ｚ000000000號
上被告因竊盜案件，已經偵查終結，認應提起公訴，茲將犯罪事
實及證據並所犯法條分敘如下：
        犯罪事實
一、周哲民曾因施用毒品案件，經臺灣高等法院高雄分院以93年
    度上訴字第1093號判處應執行有期徒刑1年4月確定；復因施
    用毒品案件，經臺灣高雄地方法院以94年度訴字第2247號判
    處應執行有期徒刑2年4月確定；又因贓物案件，經臺灣高雄
    地方法院以94年易字第1630號判處有期徒刑4月確定，數罪
    接續執行，經減刑後，於民國96年9月27日縮刑期滿執行完
    畢。詎其不知悔改，竟基於為自己不法所有之意圖，於100
    年4月6日20時30分許，見陳錫鴻位於高雄市○○區○○路
    311巷14號之住處大門未上鎖，即進入陳錫鴻前開住處，欲
    竊取鐵條，嗣其四處搜尋財物之際，為陳錫鴻發覺而報警當
    場查獲致未得逞。
二、案經陳錫鴻訴由高雄市政府警察局三民第二分局報告偵辦。
        證據並所犯法條
一、證據清單：
┌──┬────────────┬─────────────┐
│編號│    證  據   方   法    │   待   證    事   實     │
├──┼────────────┼─────────────┤
│ 1  │被告周哲民於警詢及偵查中│全部犯罪事實。            │
│    │之自白                  │                          │
├──┼────────────┼─────────────┤
│ 2  │證人即告訴人陳錫鴻於警詢│全部犯罪事實。            │
│    │及偵查中具結後之證述    │                          │
├──┼────────────┼─────────────┤
│ 3  │現場採證照片7張         │被告為警查獲時之現場情形。│
└──┴────────────┴─────────────┘
二、核被告所為，係犯刑法第321條第1項第1款及第2項之侵入住
    宅竊盜未遂罪嫌。其於徒刑執行完畢後，5年內再犯本件有
    期徒刑以上之罪，有本署刑案資料查註紀錄表可參，為累犯
    ，請依法加重其刑。
三、依刑事訴訟法第251條第1項提起公訴。
    此  致
臺灣高雄地方法院
中    華    民    國   100    年    5     月    4     日
                              檢  察  官   游淑玟
上正本證明與原本無異
中    華    民    國   100    年    5     月    11    日
                              書  記  官   楊文玲
所犯法條：
中華民國刑法第321條
犯竊盜罪而有左列情形之一者，處 6 月以上、 5 年以下有期徒
刑：
一、於夜間侵入住宅或有人居住之建築物、船艦或隱匿其內而犯
    之者。
二、毀越門扇、牆垣或其他安全設備而犯之者。
三、攜帶兇器而犯之者。
四、結夥三人以上而犯之者。
五、乘火災、水災或其他災害之際而犯之者。
六、在車站或埠頭而犯之者。
前項之未遂犯罰之。